臺灣雲林地方法院刑事判決　　　　　　　　　　　　　九十三年度易字第二八號
　　公　訴　人　臺灣雲林地方法院檢察署檢察官
　　被　　　告　甲○○
右列被告因違反毒品危害防制條例案件，經檢察官提起公訴（九十三年毒偵字第五二
０號），被告自白犯罪，經本院裁定依簡式審判程序審理，判決如左：
    主      文
甲○○連續施用第二級毒品，累犯，處有期徒刑捌月。扣案之第二級毒品甲基安非他
命壹包（驗餘淨重零點零肆壹貳公克），沒收銷燬之。
    事      實
一、甲○○前於民國九十年間，因施用毒品案件，經臺灣台中地方法院判處有期徒刑
    五月確定，又於九十一年間，再因施用毒品案件，經本院判處有期徒刑八月確定
    ，二罪接續執行，於九十二年十一月三十日縮刑期滿執行完畢。其因施用第二級
    毒品甲基安非他命案件，先後二次經觀察、勒戒後，認無繼續施用毒品之傾向，
    由臺灣雲林地方法院檢察署檢察官各於八十八年二月十九日、八十八年三月三十
    日，分別以八十八年度偵字第七二０號、八十八年度偵字第一六九０號不起訴處
    分確定後，復因三犯施用第二級毒品甲基安非他命案件，先送強制戒治，並由臺
    灣臺中地方法院檢察署檢察官聲請簡易判決處刑，嗣經臺灣臺中地方法院於九十
    年四月二十三日，以九十年度中簡字第七五六號判處有期徒刑五月確定。復因四
    犯施用第二級毒品案件，再送強制戒治，並由臺灣雲林地方法院檢察署檢察官提
    起公訴，嗣經本院於九十一年七月十八日，以九十一年度易字第二八四號判處有
    期徒刑八月確定，甫於九十二年十一月三十日執行完畢；強制戒治部分，嗣獲裁
    定停止戒治，所餘戒治期間付保護管束，並於九十二年三月二十三日執行保護管
    束期滿。詎其仍不知悔改，復基於概括之犯意，自九十三年四月五日起，至同年
    四月二十二日止，在雲林縣林內鄉烏塗村八鄰烏塗三一之三號住處，將毒品安非
    他命置於玻璃管內，以火燒烤使之產生白色煙霧，再以過濾器過濾後吸食其煙之
    方式，施用第二級毒品甲基安非他命多次。嗣於九十三年四月二十二日十二時三
    十分許，經警在其住處查獲，並扣得第二級毒品安非他命一包（驗餘淨重0.0412
    公克）及其所有供施用毒品之器具吸食器一組等物。
二、案經彰化縣警察局移送臺灣雲林地方法院檢察署檢察官偵查起訴。
    理      由
一、右揭犯罪事實，業經被告甲○○坦白承認，並有檢驗呈「甲基安非他命陽性」反
    應之彰化縣衛生局煙毒尿液檢驗成績書在卷可稽，而扣案之毒品甲基安非他命一
    包（驗餘淨重0.0412公克），經送國防部憲兵司令部鑑定結果，確認「含甲基安
    非他命成分」，屬第二級毒品，有國防部憲兵司令部刑事鑑識中心鑑驗通知書附
    卷可稽。足認被告自白與事實相符，應可採信。又被告因施用毒品案件，先後二
    次經觀察、勒戒後，認無繼續施用毒品之傾向，由臺灣雲林地方法院檢察署檢察
    官不起訴處分確定，復因三犯施用毒品案件，先送強制戒治，並經臺灣臺中地方
    法院判處有期徒刑五月確定。復因四犯施用毒品案件，再送強制戒治，並由本院
    判處有期徒刑八月確定；強制戒治部分，嗣獲裁定停止戒治，所餘戒治期間付保
    護管束，於九十二年三月二十三日執行保護管束期滿等情，有前述不起訴處分書
    、聲請簡易判決處刑書、起訴書及臺灣高等法院被告全國前案紀錄表等件在卷可
    參。本件事證明確，被告犯行，堪以認定。
二、核被告所為，係犯毒品危害防制條例第十條第二項之施用第二級毒品罪。被告持
    有第二級毒品進而施用，其持有之低度行為，為施用之高度行為吸收，不另論罪
    。又被告先後多次施用第二級毒品犯行，時間緊接，所犯罪名相同，顯係出於概
    括犯意反覆為之，為連續犯，應依刑法第五十六條規定，以一罪論，並加重其刑
    。又被告前於九十年間，因施用毒品案件，經臺灣台中地方法院判處有期徒刑五
    月確定，又於九十一年間，再因施用毒品案件，經本院判處有期徒刑八月確定，
    二罪接續執行，於九十二年十一月三十日縮刑期滿執行完畢，有臺灣高等法院被
    告全國前案紀錄表在卷可稽。茲被告於有期徒刑執行完畢後，五年內，再犯本件
    有期徒刑以上之罪，為累犯，應依刑法第四十七條規定，遞加重其刑。爰審酌被
    告經觀察、勒戒及強制戒治後，仍未戒絕毒癮，繼續施用毒品，及分別於九十年
    、九十一年間，因施用毒品案件，分別經法院判處有期徒刑五月、八月，甫於九
    十二年十一月三十日執行完畢，其於九十三年四月五日起，至同年月二十二日再
    次施用毒品。是被告經監禁後，仍繼續施用毒品，其毒癮非輕，暨犯後坦承犯行
    等一切情狀，量處如主文所示之刑。扣案之第二級甲基毒品安非他命一包（驗餘
    淨重0.0412公克），屬查獲之毒品，不問屬於犯人與否，依毒品危害防制條例第
    十八條第一項前段，宣告沒收銷燬之。至扣案之吸食器一組，業經被告於審理時
    表示拋棄，不另為沒收之諭知，併此敘明。
據上論斷，應依刑事訴訟法第二百九十九條第一項前段，毒品危害防制條例第十條第
二項、第十八條第一項前段，刑法第十一條前段、第五十六條、第四十七條，判決如
主文。
本案經檢察官乙○○到庭執行職務
中      華      民      國      九十三      年      九    月    廿七    日
                                         臺灣雲林地方法院刑事第二庭
                 法  官  柯  志  民
右正本證明與原本無異。
如不服本判決，應於判決送達後十日內向本院提出上訴狀( 應附繕本 )。
                                             書記官  魏  輝  碩
中      華      民      國      九十三      年      九    月    廿七    日
附錄法條：
毒品危害防制條例第十條
施用第一級毒品者，處六月以上五年以下有期徒刑。
施用第二級毒品者，處三年以下有期徒刑。
